---
title: "Aplicacion de Remuestreo"
author: "Axel Caro"
output: word_document
---

# Carga de paquetes

```{r}
# install.packages("pacman")
# install.packages("bsts")
pacman::p_load(readxl, bsts)
```

# Carga de la base de datos

```{r}
library(readxl)
Base_TRM <- read_excel("C:/Users/sala203/Downloads/Base TRM.xlsx")
View(Base_TRM)
```

# Generar un modelo de prueba

```{r}
Base_1 <- Base_TRM
n__test <- 0
X <- as.numeric(length(Base_1$TRM)) - n__test
X1 <- X + n__test
base_1 <- Base_1[-c(X:X1),]
d_prueba <- Base_1[c(X:X1),]
# Se particiona la base de datos

ss1 <- AddLocalLinearTrend(list(), Base_1$TRM)
#ss1 <- AddSeasonal(ss1, Base_1, nseasons = 2) # Si se cuenta con una base suficientemente grande la estacionalidad me indica periodos repetitivos en el tiempo y se prueba varian de 2 hasta 12
modelo1 <- bsts(Base_1$TRM, state.specification = ss1, niter = 1000) # El numero de iteraciones se puede variar entre 10 y 10 millones de 1 en 1
pred1 <- predict(modelo1, horizon = n__test+1, burn = 10*0.01) # En el burn se varia desde 0.01 hasta 0.1
obs <- d_prueba$TRM
pronosticos <- pred1$mean # se puede generar por media (mean) o por la mediana (median)
obs;pronosticos # Comparo el dato real contra el dato pronosticado (Es una revision a ojo)
MAPE <- 100*(mean(abs(pronosticos-obs)/obs)); MAPE

```

# Pronostico hacia adelante

```{r}
ss1 <- AddLocalLinearTrend(list(), Base_1$TRM)

modelo1 <- bsts(Base_TRM$TRM, state.specification = ss1, niter = 1000) # Usar la base original

predFinal <- predict(modelo1, horizon = 10, burn = 10*0.01) # Pronostico con 1 paso adelante
pronostico <- predFinal$mean
round(pronostico,3)
```

* Evitar realizar pronosticos a largo plazo. Siempre realizar pronosticos a corto plazo.
* Se puede realizar con variables de tipo discreto o continuo
* se puede agregar covariables numericas
* se puede agregar una variable de sentimiento (Como reaccion la variable en estudio ante noticias que la pueden afectar)
* Pronostico de ataques a servidores
